# 购买少数股东权益的问题

提问人：粽粽 时间：2014-05-07 18:25:52
A公司持有B公司 60 ％股权， 2013 年 12 月 31 日B公司 40 ％股权评估作价 180 万元。A公司以 180 万元收购B公司 40 ％的少数股权，转让于 2014 年 4 月 30 日完成，转让协议约定评估基准日（ 2013 年 12 月 31 日）至转让完成日B公司的少数股东损益由A公司承担或分享。
2013 年 12 月 31 日至 2014 年 4 月 30 日B公司少数股东损益为 200 万元。 1 、 如果B公司转让日未分配利润为正数，请问A公司长投成本如何确定，是否应抵减分享的 200 万损益 2 、 如果B公司转让日未分配利润为负数，A公司长投成本如何确定？

回答人：chenyiwei
1 、个别报表层面对该 40 ％追加投资的成本应按实际支付的对价款确认，不就过渡期间目标股权对应的盈亏等净资产变动份额进行调整。后续将过渡期间内的收益通过现金股利等方式分回时，按解释 3 号第一条的规定确认为投资收益。 2 、在合并报表层面，相当于以同样金额的对价款取得了更多或更少的净资产份额，因此相应调整合并报表层面就少数股权收购交易调整资本公积的金额。

提问人：小鱼儿 nimo 时间：2014-05-12 10:18:20
陈老师，是不是可以这样理解：少数股东的这 200 万，应当作为股权收购的对价，调整合并层面的“资本公积—股本溢价“，而不能归为归属于母公司的净利润。那合并结果是不是应该这样啊：借：少数股东损益 200 贷： 资本公积—溢价 200

回答人：chenyiwei
可以这样理解，即一方面体现为合并利润表中的少数股东损益（交易日前的少数股东损益仍按原股权比例计算），另一方面体现为收购少数股权时增加确认的资本公积。